臺灣高等法院刑事判決　　　　　　　　　　　　　　九十一年度上易字第三一四號
　　上　訴　人　臺灣板橋地方法院檢察署檢察官
　　被　　　告　甲○○
右上訴人因被告違反電子遊戲場業管理條例案件，不服臺灣板橋地方法院九十年度易
字第二七六八號，中華民國九十年十月八日第一審判決（起訴案號：臺灣板橋地方法
院檢察署八十九年度偵字第二三Ｏ六六號）提起上訴，本院判決如左：
    主  文
上訴駁回。
    事  實
一、公訴意旨略以：被告甲○○明知未依電子遊戲場業管理條例規定辦理營利事業登
    記證者，不得經營電子遊戲場業，竟於八十九年十一月二十八日，在位於臺北縣
    新莊市○○街二十八號「環球釣蝦廣場」，擅自擺設電子遊戲機具四部，供不特
    定顧客把玩而經營電子遊戲場業，嗣於八十九年十一月二十八日十四時三十分許
    ，為臺北縣政府建設局聯合查報小組當場查獲等情，因認被告違反電子遊戲場業
    管理條例第十五條之規定涉犯依同條例第二十二條之罪嫌等語。
二、訊之被告甲○○固坦認為「環球釣蝦廣場」負責人及在該處之儲藏室內擺設電子
    遊戲機四部等情事，惟矢口否認有何犯行，辯以該四部電子遊戲機僅放置在儲藏
    室內並以布蓋住，未對外營業亦未插電，而臺北縣政府人員前來查報時則自行將
    布掀開並插上電源等語。
三、經查：被告在所經營之「環球釣蝦廣場」房間內放置四電子遊戲機並有插電之事
    實，有臺北政府建設局聯合查報小組稽查電子遊戲場業表及現場相片四幀可資為
    據，且證人即前往查報之臺北縣政府工務局人員乙○○到庭證稱：「當天我們是
    聯合稽查，我們打開房間門就開始拍照，現場情況如相片所示，我拍了照後，發
    現機臺還是熱的，顯然己經開機了一段時間。機臺前不記得有無放置椅子，擺放
    的方式如相片所示，我們並沒有自己插電及打開黑布」等語明確（參原審卷十九
    頁及本院九十一年二月二十七日訊問筆錄），參酌證人乙○○與被告並無嫌隙，
    此經被告自陳在卷，衡情證人應無故為誣攀之理，是足證被告辯稱：未插電，以
    布蓋住一詞，委不足採。
四、惟依電子遊戲場業管理條例第十五條規定「未依本條例規定辦理營利事業登記者
    ，不得經營電子遊戲場業」，是必須有「經營」行為始能構成本罪，按證人乙○
    ○已證稱「當天是打開房間門就開始拍照」，然依現場照片所示，並未拍到有任
    何把玩電子遊戲機具之人，且現場亦未照得任何椅子，依扣案電子遊戲機之高度
    ，如要把玩時未坐在椅子上，實在很難把玩，且依證人乙○○所述，該處門是關
    著，又無管理或經營人員在場。況亦未見自扣案電子遊戲機具出把玩所需之代幣
    或硬幣，蓋電子遊戲機具雖有插電，但是否插電並不代表是否營業，是尚難單以
    扣案電子遊戲機具有插電一詞，即遽認被告有提供電子遊戲機具不特定人把玩之
    「經營」電子遊戲機具之行為。
五、原審以不能證明被告犯罪而為無罪判決之諭知，並無不當，公訴人以被告確有經
    營行為為由提起上訴，為無理由，應予駁回。
據上論斷，應依刑事訴訟法第三百六十八條判決如主文。
本案經檢察官李良忠到庭執行職務。
中    華    民    國     九十一   年       三       月        八        日
                          臺灣高等法院刑事第十八庭
                              審判長法  官  吳      敦
                                    法  官  吳  明  峰
                                    法  官  劉  慧  芬
右正本證明與原本無異。
不得上訴。
                                  書記官  鎖  瑞  嶺
中    華    民    國     九十一   年       三       月        八        日
